# 请教：依据合同约定确定实收资本和其他应收款是否符合会计准则的规定

提问人：jy03657116 时间：2018-01-03 21:03:05
请教各位，请教陈版：
背景：A公司与B公司签约，共同向C公司增资，约定了具体的出资时间和出资额度。
问题：合同约定的出资日，A公司已经履行出资义务，B公司暂未履行出资义务（比如国资背景的公司投资审批还没下来），请问C公司可否按照合同约定的B公司出资额度确认实收资本，同时确认其他应收款？
今年在上海交易所的一个培训会上，对B公司长期股权投资做了明确要求，说B公司应当根据合同约定确定长期股权投资，同时确认负债。但对C公司是否能够确认实收资本未作规定。
我的困惑：从“金融工具”的确认条件来看，C公司确认其他应收款是可以的，但是实收资本没有收到也能确认吗？或者确认其他应收款时，不确认实收资本，而应该确认什么呢？

回答人：chenyiwei
被投资企业在实际收到股东出资前，不应同时确认实收资本和对股东的应收款。

提问人：jy03657116 时间：2018-01-04 11:31:13
陈老师，追问一下，是否有准则或者其他文件有条文写到“被投资企业在实际收到股东出资前，不应同时确认实收资本和对股东的应收款”这个意思的，我一直没找到。 从实收资本的定义来讲是指实际收到的股东投入资本。

回答人：chenyiwei
除了最近证监会的监管口径文件以外，其他没有。